臺灣臺南地方法院刑事判決　　　　　　　　　　　　　九十一年度訴字第一三一號
　　公　訴　人　臺灣台南地方法院檢察署檢察官
　　被　　　告　甲○○
右列被告因違反毒品危害防制條例案件，經檢察官提起公訴（九十年度偵字第八八八
二號），暨移送併案審理（九十年度毒偵字第二一一０號、九十年度毒偵字第二三七
三號、九十年度毒偵字第二五三六號、九十一年度毒偵字第五四八號、九十一年度毒
偵字第一一四０號、九十一年度毒偵字第八四四號），本院判決如左：
    主  文
甲○○連續施用第一級毒品，累犯，處有期徒刑拾壹月。
扣案第一級毒品海洛因淨重零點壹貳公克沒收併銷燬之。
    事  實
一、甲○○（前曾因違反槍砲彈藥刀械管制條例及麻醉藥品管理條例案件，經本院分
    別判處有期徒刑一年十月及四月，並定其應執行刑為有期徒刑二年確定後，甫於
    八十六年七月五日經縮刑期滿執行完畢，構成累犯）前因施用毒品案件，經本院
    以八十七年度毒聲字第一二八三號裁定送觀察勒戒後，認有繼續施用毒品之傾向
    ，而經本院以八十八年度毒聲字第四０三號裁定送強制戒治，並於執行戒治期滿
    後，由台灣台南地方法院檢察署檢察官於八十九年三月十四日以八十九年度戒毒
    偵字第八九號為不起訴處分確定後，詎其仍不知悔改，復基於施用毒品之概括犯
    意，自九十年七月底某日起至九十一年七月九日止，在其位於台南縣官田鄉大崎
    村大井五號住處，及台南縣六甲鄉甲東村附近、台南縣佳里鎮○○路附近之不詳
    處所，以及台南縣麻豆鎮○○路六號，連續施用第一級毒品海洛因多次，嗣分別
    於九十年八月二日，在國道八號公路西向十五公里處為警當場攔檢時查獲，並扣
    得其所有海洛因淨重零點一二公克；於同年八月二十四日，於假釋付保護管束期
    間於經警通知後，經當場採尿送驗後，其尿液中呈現嗎啡之陽性反應；於九十年
    八月二十三日二十三時五十五分許在台南縣佳里鎮○○○路前，為警臨檢查獲；
    於九十年十一月十四日十一時三十分許於台南縣佳里鎮○○路四四一巷巷口，為
    警攔檢其所駕駛之營業用小客車車號Ｍ九—七三七九時，當場查獲乘客郭奇隆所
    有海洛因二十二包及注射針筒三支，及乘客陳俊楠所有二支注射針筒（均未扣案
    ）；於九十一年三月二十六日，台南縣麻豆鎮○○路六號，為警臨檢時查獲；於
    九十一年四月十二日十四時五十分許，在其前開住處為警攔檢後，經當場採尿送
    驗，其尿液中呈現嗎啡之陽性反應，而知悉上情。
二、案經內政部警政署國道公路警察局第八警察隊報告台灣台南地方法院檢察署檢察
    官暨移送併案偵查起訴。
    理  由
一、右揭事實，業據被告甲○○於本院審理時坦承不諱，且有第一級毒品海洛因淨重
    零點一二公克扣案可憑，復有法務部調查局鑑定通知書函覆一紙、扣押單，及台
    南縣衛生局九十年九月十七日、九十年十一月二十七日、九十一年五月十六日、
    九十一年七月一日出具之尿液檢驗成績書各一紙，以及台灣科技股份有限公司九
    十年九月三日、九十一年四月三日出具之濫用藥物尿液檢驗報告各一紙，以及高
    雄縣政府衛生局九十年八月十四日出具之煙毒尿液檢驗成績書一紙附卷可稽，被
    告自白確與事實相符。此外，被告前因施用毒品案件，經本院以八十七年度毒聲
    字第一二八三號裁定送觀察勒戒後，認有繼續施用毒品之傾向，而經本院以八十
    八年度毒聲字第四０三號裁定送強制戒治，並於執行戒治期滿後，由台灣台南地
    方法院檢察署檢察官於八十九年三月十四日以八十九年度戒毒偵字第八九號為不
    起訴處分確定後，有本院八十八年度毒聲字第一七七八號、八十八年度毒聲字第
    四０三號裁定書影本，及前開不起訴處分書、台灣台南地方法院檢察署刑案資料
    查註記錄表各一份附卷足憑，被告復基於施用毒品之概括犯意，自九十年七月底
    某日起至九十一年七月九日止，在其位於台南縣官田鄉大崎村大井五號住處，及
    台南縣六甲鄉甲東村附近、台南縣佳里鎮○○路附近之不詳處所，以及台南縣麻
    豆鎮○○路六號，連續施用第一級毒品海洛因多次，是其於五年內，再犯前開施
    用毒品犯行之行為至為明確，其犯行應予依法論科。
二、按海洛因屬八十七年五月二十日公布之毒品危害防制條例第二條第一項第一款規
    定之第一級毒品，是核被告甲○○所為，係犯毒品危害防制條例第十條第一項之
    施用第一級毒品安非他命罪。被告施用毒品前之持有毒品行為，本應以持有論，
    惟持有後進而施用，其持有之低度行為應為高度行為所吸收，故不再論以持有第
    二級毒品罪。被告先後多次犯行，時間緊接，方法相同，觸犯構成要件相同之罪
    名，顯係基於概括犯意反覆為之，為連續犯，依法應加重其刑。查被告前因違反
    槍砲彈藥刀械管制條例及麻醉藥品管理條例案件，經本院分別判處有期徒刑一年
    十月及四月確定，並更定其刑為有期徒刑二年後，甫於八十六年七月五日經縮刑
    期滿執行完畢，其於五年內再犯有期徒刑以上之罪，為累犯，應依法遞加重其刑
    。公訴人雖僅就被告於九十年七月底某日施用第一級毒品海洛因之犯行提起公訴
    ，然檢察官就犯罪事實一部起訴者，其效力及於全部，本件被告於九十年八月初
    至九十一年七月九日之施用毒品犯行，與前揭論罪科刑部分，有連續犯之關係，
    已如前述，本院自應就屬於裁判上一罪之其他部分一併加以裁判。爰審酌被告品
    行、犯罪次數及犯後態度等一切情狀，量處如主文所示之刑，以示懲儆。至扣案
    第一級毒品淨重零點一二公克，係違禁物，爰依法沒收銷燬之。
據上論斷，應依刑事訴訟法第二百九十九條第一項前段，毒品危害防制條例第十條第
一項、第十八條第一項前段、刑法第十一條前段、第五十六條、第四十七條，判決如
主文。
本案經檢察官陳俊秀到庭執行職務
中      華      民      國      九十一    年      十      月      九    日
                                  臺灣臺南地方法院刑事第四庭
                                          法  官  謝家宜
右正本證明與原本無異。
如不服本判決，應於判決送達後十日內，向本院提出上訴狀。
中      華      民      國      九十一    年      十      月    九      日
                                          書記官  朱小萍
附錄法條：
毒品危害防制條例第十條
施用第一級毒品者，處六月以上五年以下有期徒刑。
施用第二級毒品者，處三年以下有期徒刑。
